臺灣臺北地方法院刑事判決
111年度侵簡字第7號
公  訴  人  臺灣臺北地方檢察署檢察官
被      告  林明彥





上列被告因妨害性自主罪案件，經檢察官提起公訴（111年度調
偵緝字第11號），嗣於本院準備程序中自白犯罪（111年度侵訴
字第13號），本院合議庭認宜以簡易判決處刑，爰不經通常審判
程序，裁定由受命法官獨任逕以簡易判決處刑如下：
    主  文
林明彥對於十四歲以上未滿十六歲之女子為性交，處有期徒刑肆
月。緩刑叁年，緩刑期間付保護管束，並應依附件二即本院一一
一年度調字第一二號調解筆錄所載之內容向被害人AW000-A10954
1支付損害賠償。
    事實及理由
一、本件犯罪事實及證據，除證據部分補充被告林明彥於本院準
    備程序之自白外，其餘均引用如附件一起訴書所載。
二、論罪科刑：
　㈠核被告林明彥所為，均係犯刑法第227條第3項之對於14歲以
    上未滿16歲之女子為性交罪。
　㈡被告先後以其性器進入被害人AW000-A109541（下稱A女）陰
    道2 次之性交行為，係於密切接近之時間，在同一地點實施
　　，侵害同一法益，各行為之獨立性極為薄弱，依一般社會健
    全觀念，在時間差距上難以強行分開，在刑法評價上應視為
    數個舉動之接續施行，應論以接續犯之一罪。
　㈢又被告雖係對於12歲以上未滿18歲之少年故意犯本案犯行，
    然因刑法第227條第3項之規定，已將「對於14歲以上未滿16
    歲之男女」列為犯罪構成要件，係針對被害人年齡所設之特
    別規定，自無庸再依兒童及少年福利與權益保障法第112 條
    第1 項規定加重其刑，併予敘明。
　㈣爰以行為人之責任為基礎，審酌被告恣意對性觀念懵懂無知
    及判斷能力均未成熟之被害人為性交行為，影響被害人身心
    健全成長，實應予責難，惟念其前無任何案件之前科及執行
    紀錄，此有臺灣高等法院被告前案紀錄表1 份在卷可按，素
    行良好，且犯後始終坦承犯行，並與被害人及告訴人即被害
    人之法定代理人AW000-A109541A （下稱B女）達成調解，態
    度尚可，兼衡其犯罪之動機、目的、手段、所生危害、生活
    狀況、智識程度等一切情狀，量處如主文所示之刑，以資警
    惕。
三、被告未曾因故意犯罪而受有期徒刑以上刑之宣告，有前開被
    告前案紀錄表附卷可稽，其因一時失慮，致罹刑典，惟犯後
    坦承犯行，且已與被害人及告訴人達成和解，堪認悔意甚殷
　　，本院審酌上情，信被告經此偵審程序及刑之宣告之教訓，
    當知所警惕，而無再犯之虞，故認前開對其所宣告之刑以暫
    不執行為適當，爰依刑法第74條第1 項第1 款規定，宣告緩
    刑3 年，併依刑法第93條第1 項第1 款之規定，諭知其於緩
    刑期間付保護管束。又被告既與被害人及告訴人成立調解，
　　為督促被告確實依調解內容履行，爰依刑法第74條第2 項第
    3 款規定，命被告應依如附件二所示調解筆錄內容向被害人
    支付損害賠償。又前開支付損害賠償之諭知，得為民事強制
    執行名義，若被告未依調解筆錄履行，且情節重大，足認原
    宣告之緩刑難收其預期效果，而有執行刑罰之必要者，檢察
    官得依刑事訴訟法第476條及刑法第75條之1 第1 項第4 款
    之規定，聲請撤銷本案緩刑之宣告，附此說明。。
四、依刑事訴訟法第449條第2項、第3項、第454條第1項，逕以
    簡易判決處刑如主文。
五、如不服本件判決，得自收受送達之日起20日內向本院提出上
    訴狀，上訴於本院第二審合議庭（須附繕本）。
本案經檢察官林岫璁提起公訴，經檢察官邱曉華到庭執行職務。
中　　華　　民　　國　　111 　年　　9 　　月　　15　　日
　　　　　　　　　刑事第二十三庭  法  官 程欣儀
上正本證明與原本無異。 
如不服本判決應於收受送達後20日內向本院提出上訴書狀，並應
敘述具體理由；其未敘述上訴理由者，應於上訴期間屆滿後20日
內向本院補提理由書（均須按他造當事人之人數附繕本）「切勿
逕送上級法院」。告訴人或被害人如對於本判決不服者，應具備
理由請求檢察官上訴，其上訴期間之計算係以檢察官收受判決正
本之日期為準。 因疫情而遲誤不變期間，得向法院聲請回復原
狀。
                                  書記官 呂慧娟 
中　　華　　民　　國　　111 　年　　9 　　月　　19　　日
附錄本案論罪科刑法條全文：
中華民國刑法第227條
（未成年人）
對於未滿十四歲之男女為性交者，處3年以上10年以下有期徒刑
。
對於未滿十四歲之男女為猥褻之行為者，處6月以上5年以下有期
徒刑。
對於十四歲以上未滿十六歲之男女為性交者，處7年以下有期徒
刑。
對於十四歲以上未滿十六歲之男女為猥褻之行為者，處3年以下
有期徒刑。
第1項、第3項之未遂犯罰之。
附件一：
臺灣臺北地方檢察署檢察官起訴書
                                   111年度調偵緝字第11號
　　被　　　告　林明彥　男　21歲（民國00年0月00日生）
　　　　　　　　　　　　住新竹縣竹北戶政事務所
　　　　　　　　　　　　居新竹縣○○市○○○路000號
　　　　　　　　　　　　國民身分證統一編號：Z000000000號
上列被告因妨害性自主案件，業經偵查終結，認應提起公訴，茲
將犯罪事實及證據並所犯法條分敘如下：
　　　　犯罪事實
一、林明彥為成年人，於民國109年9月初某不詳時間，透過社群
    軟體臉書結識斯時甫滿14歲之代號AW000-A109541未成年少
    女(真實姓名年籍詳卷，下稱A女)，並進而與A女交往。嗣於
    同年11月30日晚上7時30分許，林明彥明知A女為未滿16歲之
    未成年少女，竟仍基於與14歲以上未滿16歲之人為性交之犯
    意，在址設臺北市○○區○○街0巷0號之工地房間內，以陰莖插
    入A女陰道內抽動之方式，對A女為性交1次，過程中因林明
    彥接聽電話暫停，嗣林明彥通話後再度返回房間內，又接續
    前揭犯意，以陰莖插入A女陰道內抽動直至射精方式為性交1
    次。嗣因A女之母即代號AW000-A109541A(下稱B女)輾轉獲悉
    此事，訴警究辦，始循線查悉上情。
二、案經B女訴由臺北市政府警察局大安分局報告偵辦。
　　　　證據並所犯法條
一、證據清單及待證事實：
編號 證據名稱 待證事實 1 被告林明彥於偵查中之自白。 全部犯罪事實。  2 被害人A女於警詢之指訴、偵查中之證述。  3 告訴人B女於警詢、偵查中之指訴。  4 被害人與被告通訊軟體MESSENGER對話紀錄截圖1份。  5 內政部警政署刑事警察局鑑定書2份。  
二、核被告所為，係犯刑法第227條第3項之對於14歲以上未滿16
    歲之人為性交罪嫌。被告於短暫時間內在同一地點，對被害
    人為性交2次，法律上難以強行區分為數行為，請論以接續
    犯之1罪。
三、依刑事訴訟法第251條第1項提起公訴。
　　此　致
臺灣臺北地方法院
中　　華　　民　　國　 111　　年　　1 　　月　　26　　日
　　　　　　　　　　　　　　　檢　察　官　林岫璁
本件正本證明與原本無異
中　　華　　民　　國　 111　　年　　2 　　月　　15　　日
　　　　　　　　　            書　記　官  鍾承儒
附錄本案所犯法條全文
中華民國刑法第227條
（未成年人）
對於未滿十四歲之男女為性交者，處 3 年以上 10 年以下有期
徒刑。
對於未滿十四歲之男女為猥褻之行為者，處 6 月以上 5 年以下
有期徒刑。
對於十四歲以上未滿十六歲之男女為性交者，處 7 年以下有期
徒刑。
對於十四歲以上未滿十六歲之男女為猥褻之行為者，處 3 年以
下有期徒刑。
第 1 項、第 3 項之未遂犯罰之。